臺灣桃園地方法院刑事判決
110年度審原易字第124號
110年度審原易字第138號
                                    111年度審原易字第9號
                                   111年度審原易字第22號
                                   111年度審原易字第27號
公  訴  人  臺灣桃園地方檢察署檢察官 
被      告  林建南




指定辯護人  本院公設辯護人彭詩雯            
上列被告因竊盜等案件，經檢察官提起公訴（110年度偵字第147
90號、第22716號、第25600號、第26044號、第26111號、第2624
4號、第34316號、第41972號、第41904、43705號、110年度偵緝
字第2384號、第2385號、111年度偵字第1099號、第2250號、第3
035號），被告於本院準備程序中就被訴事實均為有罪之陳述，
經告知簡式審判程序之旨，並聽取當事人及辯護人之意見後，當
庭裁定改依簡式審判程序合併審理，判決如下：
    主  文
甲○○犯如附表編號一至編號十五「罪名及宣告刑」欄所示之罪，
各處如附表編號一至編號十五「罪名及宣告刑」欄所示之刑及沒
收。附表編號二、十一、十五部份應執行拘役陸拾日，如易科罰
金，以新臺幣壹仟元折算壹日；附表編號五、八、十部分應執行
有期徒刑拾月，如易科罰金，以新臺幣壹仟元折算壹日；其餘不
得易科罰金部分應執行有期徒刑貳年。
　　事  實
一、甲○○意圖為自己不法之所有，基於竊盜之犯意，分別於附表
    編號1至編號15「犯罪時間、地點及方式」欄所示時間、地
    點，以如附表編號1至編號15「犯罪時間、地點及方式」欄
    所示之方式，分別竊取如附表編號1至編號15「犯罪所得」
    欄所示之財物得手後逃逸。
二、案經杜○、張○○、陳○○、范○○分別訴由○○市政府警察局龍潭
    、八德分局；鄭○○訴由○○市政府警察局楊梅分局；少年鍾○
    庭（民國00年00月生，真實姓名年齡均詳卷）訴由○○市政府
    警察局龍潭分局；丙○○、汪黃○○分別訴由○○市政府警察局楊
    梅、龍潭分局；顏○○、黃○○分別訴由○○市政府警察局龍潭分
    局暨○○市政府警察局楊梅分局分別報告臺灣桃園地方檢察署
    檢察官偵查起訴。
    理  由
一、本件被告甲○○所犯均係死刑、無期徒刑或最輕本刑為3年以
    上有期徒刑以外之罪，亦非屬臺灣高等法院管轄第一審之案
    件，其於準備程序中就被訴事實均為有罪之陳述，經本院告
    知簡式審判程序之旨，並聽取當事人及辯護人之意見後，本
    院依刑事訴訟法第273條之1第1項規定，裁定進行簡式審判
    程序，合先敘明。
二、上揭事實，業據被告甲○○分別於警詢、偵訊、本院準備程序
    及審理中均坦承不諱，核與證人即告訴人杜○、張○○、陳○○
    、范○○、鄭○○、鍾○庭、丙○○、汪黃○○、顏○○、黃○○、證人
    即被害人陳○○、黃傅○○、陳○○、楊○○、許○○分別於警詢、偵
    訊中之指述（詳如附表證據清單欄所示）情節互核一致，並
    有如附表證據清單欄所示之證據資料在卷可佐，足認被告上
    開任意性自白與事實相符，堪以採信。從而，被告本案犯行
    事證均已臻明確，均應予依法論科。
三、論罪科刑：
（一）按所謂有人居住之建築物，係指住宅以外上有屋面周有門
      壁，足蔽風雨，供人出入，且定著於土地之工作物而言，
      又雖不以行竊時居住之人即在其內為必要，但必須通常為
      人所居住之處所，始足以當之（最高法院50年台上字第53
      2號、47年台上字第859號判例意旨參照）。經查，被告就
      附表編號9所示加重竊盜犯行部分，告訴人丙○○於警詢、
      偵訊時均陳稱：其為長照服務人員，遭竊地點為其所服務
      之案主家，那裡不是自己家等語【見臺灣桃園地方檢察署
      110年度偵字第20008號卷（下稱偵字第20008號卷）第59
      頁、第206頁】，並佐以告訴人丙○○之警詢、偵訊筆錄上
      「年籍資料」欄所示（見偵字第20008號卷第59頁、第65
      頁、第205頁），益徵告訴人丙○○前開所述應為屬實，揆
      諸上揭判例意旨及說明，被告侵入如附表編號9「犯罪時
      間、地點及方式」欄所示地點為竊盜犯行，所為應合於「
      侵入有人居住之建築物」之加重要件無訛。
（二）按刑法第321 條第1 項第1 款所謂住宅，乃指人類日常居
      住之場所而言（最高法院76年台上字第2972號判例意旨參
      照）；次按刑法第321 條第1 項第2 款所謂「毀」係指毀
      損，稱「越」則指踰越或超越，祇要踰越或超越門窗、牆
      垣或安全設備之行為，使該門扇、牆垣或安全設備喪失防
      閑作用，即該當於前揭規定之要件（最高法院77年度台上
      字第1130號判決意旨參照）；再按刑法第321 條第1 項第
      2 款所謂安全設備，係指依社會通常觀念足認為防盜之設
      備而言；竹籬在住宅之外，其效用為防閑住宅之安全設備
      ，苟僅侵入竹籬行竊，尚未進入住宅，要難謂為侵入住宅
      竊盜；刑法第321 條第1 項第1 款所謂建築物，係指住宅
      以外上有屋面周有門壁，足蔽風雨，供人出入，且定著於
      土地之工作物而言，其附連圍繞之土地，不包括在內，如
      僅踰越圍繞之牆垣行竊，尚未侵入有人居住之建築物，自
      難遽以該條款之罪相繩（最高法院55年台上字第547號、4
      8年台上字第1367號、50年台上字第532 號判例意旨參照
      ）。經查，被告如附表編號14所示之加重竊盜犯行，係開
      啟該住處周圍土地上屬安全設備而未上鎖之鐵柵門，進入
      至該住處門前之空間內行竊，業據被告供承在卷，則被告
      此舉已使該住處之鐵柵門喪失防閑作用，揆諸前揭說明，
      自已合於刑法321 條第1 項第2款「踰越安全設備」之加
      重要件無誤。至如附表編號14所示加重竊盜犯行部分，遭
      竊之球鞋本放置於住處門口前，在證人即被害人許文俊住
      處相連之土地上，業經證人即被害人許文俊於警詢時陳明
      在卷【見110年度偵字第2250號卷（下稱偵字第2250號卷
      ）第33-34頁】，並依監視器畫面翻拍照片（見偵字第225
      0號卷第43-45頁）所示，遭竊地點為一開放空間，僅前設
      鐵柵門而四周未完全設有雨遮及門壁，足見該鐵柵門內與
      該住處相連之土地，顯非刑法第321 條第1 項第1 款所稱
      之住宅或建築物，揆諸前揭說明，無從僅因行為人行竊之
      處所係在與住宅或有人居住之建築物相近之地點，即認此
      部分構成刑法321 條第1 項第1 款之侵入住宅竊盜罪，附
      此敘明。
（三）核被告就附表編號1、編號3至編號4、編號6至編號8、編
      號12至編號13所為，均係犯刑法第321條第1項第1款之侵
      入住宅竊盜罪；就附表編號2、編號5、編號10至編號11、
      編號15所為，則均係犯刑法第320條第1項之竊盜罪；就附
      表編號9所為，另係犯刑法第321條第1項第1款之侵入有人
      居住之建築物竊盜罪；就附表編號14所為，犯刑法第321
      條第1項第2款之踰越安全設備竊盜罪。至公訴意旨認附表
      編號9所示之加重竊盜犯行，僅認被告該次犯行構成「侵
      入住宅」之加重構成要件，漏未論及被告猶有「侵入有人
      居住之建築物」之情事，稍有未洽，然於附表編號9所示
      案件之起訴書「犯罪事實」欄二㈠既已敘明及此（見本院1
      11度審原易字第22號卷第7頁），此部分僅涉及加重要件
      認定有誤，本院仍得予以審理，暨其適用法條項款相同，
      自不生變更起訴法條之問題。此外，公訴意旨認附表編號
      14所示之加重竊盜犯行，亦漏未敘及被告構成「踰越安全
      設備」之加重構成要件，而認被告該次犯行僅合於侵入住
      宅竊盜之事實，容有未洽，業如前述，然於附表編號14所
      示案件之起訴書「犯罪事實」欄二㈣既已敘明及此（見本
      院111度審原易字第27號卷第8頁），又此部分同涉及加重
      要件認定有誤，本院本得予以審理，嗣經公訴檢察官當庭
      亦更正該部分起訴法條為刑法第321條第1項第2款之踰越
      安全設備竊盜罪（見本院111年度審原易字第27號卷第94-
      95頁），自不生變更起訴法條之問題，況本院於準備程序
      時亦當庭諭知被告變更後所涉罪名及所犯法條，對於被告
      之防禦權行使已有所保障，併予敘明。
（四）被告所犯附表編號1至編號15所示各罪，犯意分別，行為
      互殊，應予分論併罰。
（五）刑之加重事由部分
　  1.被告前因①施用毒品案件，經本院以105年度壢原簡字第55
      號判決判處有期徒刑6月確定；②施用毒品案件，經本院以
      106年度桃原簡字第79號判決判處有期徒刑5月確定；③竊
      盜案件，經本院以106年度原簡字第11號判決判處有期徒
      刑4月確定；④竊盜案件，經本院以106年度審原易緝字第1
      號判決各判處有期徒刑8月、11月，應執行有期徒刑1年4
      月確定；⑤竊盜案件，經本院以106年度桃原簡字第98號判
      決判處有期徒刑6月確定；⑥竊盜案件，經本院以106年度
      審原易字第159號判決判處有期徒刑8月確定。上開編號①
      至⑥案件所示之罪刑，經本院107年度聲字第4135號裁定定
      應執行有期徒刑3年4月確定，於108年8月26日縮短刑期假
      釋出監接續執行另案拘役日數（不計入有期徒刑之數），
      甫於108年11月13日執行完畢，前開有期徒刑部分所餘刑
      期併付保護管束，迄於109年9月23日保護管束期滿，假釋
      未經撤銷，其未執行刑以已執行論，而視為執行完畢，此
      有臺灣高等法院被告前案紀錄表1份存卷可查，是其於受
      有期徒刑之執行完畢後，5年以內故意再犯本案有期徒刑
      以上之15罪（即如附表編號1至編號15所示犯行），均為
      累犯，惟依司法院釋字第775號解釋意旨，為避免發生罪
      刑不相當之情形，法院應就個案裁量是否加重最低本刑，
      茲審酌被告前已有竊盜犯行，不僅與本案罪名、犯罪類型
      相同，亦徵其就此類犯行之刑罰反應力甚為薄弱，因認適
      用刑法第47條累犯加重之規定並無罪刑不相當之情事，均
      應依刑法第47條第1項規定，加重其刑。
　  2.按成年人故意對兒童及少年犯罪而依該項規定加重其刑者
      ，固不以其明知被害人為兒童及少年為必要，但仍須證明
      該成年人有對兒童及少年犯罪之不確定故意，亦即該成年
      人須預見被害人係兒童及少年，且對於兒童及少年犯罪並
      不違背其本意，始足當之。經查，被告就附表編號8所示
      之加重竊盜犯行，依卷內之現場監視器錄影畫面所示，被
      告行竊過程中，既未與告訴人即少年鍾○庭有何接觸或互
      動（見臺灣桃園地方檢察署110年度偵字第41972號卷第61
      頁），卷內亦查無積極證據堪認被告於行竊前曾得知告訴
      人即少年鍾○庭之面貌、身形等特徵，尚難認被告於行竊
      時明知或可得而知告訴人即少年鍾○庭為未滿18歲之少年
      ，是被告主觀上並無故意對少年犯侵入住宅竊盜罪之犯意
      ，自無兒童及少年福利與權益保障法第112條第1項前段之
      適用，附此敘明。
（六）刑之減輕事由部分：
　    如附表編號8「犯罪時間、地點及方式」欄所示被告所為
      該次加重竊盜犯行遭查獲之過程，雖係員警執行巡邏勤務
      之際，見被告形跡可疑而盤查，並由被告主動交付其隨身
      所攜帶並裝有如附表編號8「犯罪所得」欄所示贓物之黑
      色背包1個予警方查看，經警方詢問後，被告即坦承上開
      竊盜犯行，業據被告供承在卷【見臺灣桃園地方檢察署11
      0年度偵字第41972號卷（下稱偵字第41972號卷）第19頁
      】，然於員警盤查被告之際，尚對於前開贓物是否為被告
      竊盜犯行所得，並無確切之根據，難認對犯罪人已有發覺
      ，從而，被告在有偵查犯罪權限之機關、人員尚無相當證
      據足以懷疑其竊取上開贓物之犯行前，即逕自主動交付該
      贓物，並供承其該次竊盜行為，足見被告確實係主動向警
      方坦承本次犯行，此有○○市政府警察局龍潭分局刑事案件
      報告書在卷可憑（見偵字第41972號卷第3-4頁），是被告
      就附表編號8所示加重竊盜犯行部分，合於刑法第62條自
      首之要件，此部分爰依上開規定減輕其刑，並依法先加後
      減之。
（七）爰以行為人之責任為基礎，審酌被告不思以正當方式謀取
      錢財，竟因一時貪念即竊取他人財物據為己有，於109年1
      0月至110年10月期間即有高達15次之竊盜犯行，顯見被告
      恣意侵害他人財產權，使他人受有損害，其行為對社會經
      濟秩序及他人財產安全之危害尚非輕微，益徵被告法治觀
      念淡薄，本不宜輕縱，惟念及被告犯後尚知坦認犯行，態
      度非劣，兼衡其犯罪之動機、目的、手段、情節、所竊得
      之財物價值及對告訴人、被害人所造成之法益損害大小及
      其於本院審理中所述之身心狀態、家庭生活與工作狀況等
      一切情狀（見本院審易字第27號卷第104頁），分別量處
      如附表編號1至編號15「罪名及宣告刑」欄所示之刑，並
      就得易科罰金部分與不得易科罰金部分，分別定其應執行
      之刑如主文所示，及就得易科罰金之各宣告刑與所定應執
      行刑，均諭知易科罰金之折算標準，以示懲儆。
四、沒收：
（一）本案被告竊得如附表編號1至編號7、編號9至編號15「犯
      罪所得」欄所示之財物，為其各次犯行之犯罪所得，自應
      依刑法第38條之1第1項前段、第3項之規定宣告均沒收，
      於全部或一部不能沒收或不宜執行沒收時，均追徵其價額
      。
（二）至被告竊得如附表編號8「犯罪所得」欄所示之財物，業
      已發還告訴人鍾○庭，此有贓物領據（保管）單（見臺灣
      桃園地方檢察署110年度偵字第41972號卷第55頁）在卷可
      稽，爰不予宣告沒收，末此敘明。
據上論斷，應依刑事訴訟法第273條之1第1項、第299條第1項前
段，判決如主文。
本案經檢察官楊○○、陳○○、乙○○提起公訴，檢察官賴○○到庭執行
職務。
中    華    民    國   111    年    4    月    22    日
                  刑事審查庭  法  官  陳俐文
以上正本證明與原本無異。
如不服本判決應於收受判決後20日內向本院提出上訴書狀，並應
敘述具體理由。其未敘述上訴理由者，應於上訴期間屆滿後20日
內向本院補提理由書(均須按他造當事人之人數附繕本)「切勿逕
送上級法院」。 
　　　　　　　　　　　　　　　書記官　陳俐蓉　　　　　　
中　　華　　民　　國　　111 　年　　4 　　月　　22　　日
中華民國刑法第320條
意圖為自己或第三人不法之所有，而竊取他人之動產者，為竊盜
罪，處5年以下有期徒刑、拘役或50萬元以下罰金。
意圖為自己或第三人不法之利益，而竊佔他人之不動產者，依前
項之規定處斷。
前二項之未遂犯罰之。
中華民國刑法第321條
犯前條第1項、第2項之罪而有下列情形之一者，處6月以上5年以
下有期徒刑，得併科50萬元以下罰金：
一、侵入住宅或有人居住之建築物、船艦或隱匿其內而犯之。
二、毀越門窗、牆垣或其他安全設備而犯之。
三、攜帶兇器而犯之。
四、結夥三人以上而犯之。
五、乘火災、水災或其他災害之際而犯之。
六、在車站、港埠、航空站或其他供水、陸、空公眾運輸之舟、
    車、航空機內而犯之。
前項之未遂犯罰之。